【裁判字號】    98,救,25
【裁判日期】    981130
【裁判案由】    訴訟救助
【裁判全文】
高雄高等行政法院裁定
                                        98年度救字第25號
聲  請  人  甲○○
上列聲請人因與本院間訴訟救助事件，聲請人對本院98年度救再
字第2號裁定聲請再審部分聲請訴訟救助，本院裁定如下：
    主  文
聲請駁回。
聲請訴訟費用由聲請人負擔。
    理  由
一、按當事人無資力支出訴訟費用者，依行政訴訟法第101條規
    定，法院固應依聲請准予救助，惟此項救助之事由，依同法
    第102條第2項及第3項，應提出能即時調查之證據以釋明之
    ，或由受訴行政法院管轄區域內有資力之人提出保證書代之
    。
二、本件聲請意旨略以：聲請人與臺灣臺南地方法院檢察署犯罪
    被害人補償審議委員會間犯罪被害人保護法事件，前經鈞院
    裁定准予訴訟救助（民國97年度救字第3號），則依同一案
    件事實原因理由等皆相同者，均應一體適用。更依行政訴訟
    法准用民事訴訟法規定，依法免交裁判費，有臺灣臺南地方
    法院民事勝訴判決、本院97年度救字第3號裁定及殘障手冊
    等書證，爰聲請訴訟救助等語。
三、經查，聲請人對本院98年度救再字第2號裁定聲請再審，並
    聲請訴訟救助，既未據提出能即時調查之證據，以釋明其無
    資力支出訴訟費用之主張為真實，亦未據提出保證書以代之
    。另經本院函詢財團法人法律扶助基金會雲林分會，請其查
    明聲請人是否曾以無資力為由向該分會申請法律扶助，據復
    ：聲請人甲○○於97年向該分會提出申請共20件；98年1月1
    日起至同年11月12日止已提出申請共26件，因當事人提出之
    申請案件量繁多，無法一一陳報。惟該分會對於聲請人甲○
    ○之申請案件有經准予救助，亦有經駁回申請或以法律諮詢
    結案者，此有本院函文及財團法人法律扶助基金會雲林分會
    98年11月12日法扶雲陽字第098049號函附本院卷可稽。又聲
    請人雖提出之雲林縣口湖鄉公所所出具之97年1月28日口鄉
    低字第970414號低收入戶證明書附於本院98年度救字第25號
    卷內為證，惟依該證明書所載，其核定起迄時間為97年1月1
    日至97年12月31日（逾期無效），且該證明書並附註：本證
    明書僅作低收入戶申請醫療院所證明之用，不得作為其他用
    途等語，自難採為認定聲請人98年度無資力支出訴訟費用之
    證據。此外，聲請人提出之身心障礙手冊影本，核與認定聲
    請人之資力無涉。揆諸首揭說明，本件聲請人既未能提出即
    時調查之證據，以釋明其無資力支出訴訟費用之主張為真實
    ，亦未據提出保證書以代之，則其聲請訴訟救助，即屬無從
    准許，應予駁回。
四、其次，聲請人舉其之前曾與台灣台南地方法院檢察署犯罪被
    害人補償審議委員會間犯罪被害人保護法事件，聲請訴訟救
    助，經本院以97年度救字第3號裁定准予訴訟救助，而主張
    同一案件事證事實原因理由相同者，皆應一體適用，則本件
    亦應准予訴訟救助云云。惟查，當事人是否無資力支出訴訟
    費用，應依其提起訴訟事件當時之資力狀況逐案判定，不能
    一概而論。故即便本院97年度救字第3號裁定曾准予聲請人
    訴訟救助之聲請，然該裁定乃本於聲請人於提起該聲請事件
    當時之資力狀況判斷，尚難與本件訴訟救助事件之聲請人資
    力之判斷，相提並論，本院自不受上開裁定之拘束，併此說
    明。
五、依行政訴訟法第104條、民事訴訟法第95條、第78條，裁定
    如主文。
中    華    民    國    98    年    11    月   30     日
             高雄高等行政法院第三庭
                         審判長法官    邱 政 強
                               法官    詹 日 賢
                               法官    李 協 明
以上正本係照原本作成。
如不服本裁定，應於裁定送達後10日內以書狀敘明理由，經本院
向最高行政法院提出抗告（須按對造人數附具繕本）。
中    華    民    國    98    年    11    月   30     日

                             書記官    楊 曜 嘉

司法院資訊處製作；財團法人民間司法改革基金會備份。
